【裁判字號】    88,易,708
【裁判日期】    890419
【裁判案由】    竊盜
【裁判全文】
臺灣花蓮地方法院刑事判決                          八十八年度易字第七八號
    公  訴  人  臺灣花蓮地方法院檢察署檢察官
    被      告  甲○○
右列被告因竊盜案件，經檢察官提起公訴（八十八年度偵字第三七九九號），本院判
決如左：
    主  文
甲○○無罪。
    理  由
一、公訴意旨略以：被告甲○○意圖為自己不法之所有，於民國八十八年十月八日凌
    晨二至三時許，在花蓮市○○○街五十九號正明電子遊藝場內，竊取乙○○所有
    置於電玩機台上之皮包一只（內有現金新臺幣一萬三千餘元、香水一瓶、鑰匙一
    支、身分證、駕照、行照各一張、彰化銀行、臺灣中小企業銀行、郵局等提款卡
    各一張）。嗣於同年十月十日十七時四十分許，乙○○在被告所有停放於上址前
    之車號ＲＥＷ─二八三號輕機車之置物箱內，發現所失竊之香水一瓶，因認被告
    涉有刑法第三百二十條第一項之竊盜罪嫌云云。
二、按犯罪事實應依證據認定之，無證據不得推定其犯罪事實，刑事訴訟法第一百五
    十四條定有明文。次按認定犯罪事實所憑之證據，無論直接證據或間接證據，其
    為訴訟上之證明，須於通常一般之人均不致有所懷疑，而得確信其為真實之程度
    者，始得據為有罪之認定，倘其證明尚未達到此一程度，而有合理之懷疑存在時
    ，即應為無罪之認定（最高法院七十六年度臺上字第四九八六號判例可參）。
三、訊之被告甲○○堅決否認右揭犯行，辯稱：伊於八十八年十月九日下午四、五點
    ，將伊機車停於正明遊藝場前，十月九日下午三點伊打開置物箱要拿安全帽時，
    有人在背後拉住伊，質問伊香水從何而來，伊才發現香水置於機車龍頭下方開放
    式之置物箱內，伊並未竊取乙○○之皮包等語。經查：
（一）被害人乙○○失竊之皮包原置於正明遊藝場電玩機台上，劉女於八十八年十月
      八日凌晨三時許發現失竊，但未親眼目睹被告竊取該皮包，嗣於同年十月十日
      凌晨三時，劉女見被告之機車停於店門口，上前查看，在機車龍頭下方開放式
      置物箱內發現香水及一些垃圾等情，業據劉女於警訊及本院調查時陳明在卷，
      是被害人之皮包既係於公眾得隨時出入之遊藝場內失竊，且起出香水之機車亦
      停放路邊，機車置物箱復屬開放式，任何人均得輕易投入物品於箱內，則本件
    是否他人竊取後將香水丟棄於被告機車置物箱內，尚非全然不可能，被害人既
      未親眼目睹被告行竊，自難僅以在被告機車置物箱內起出香水一瓶，率認失竊
      之物俱為被告所竊。
（二）本件僅起出香水一瓶，其餘贓物並未查獲，經本院命警前往被告住處搜索，亦
      無所獲，有偵查報告在卷可稽，被告果係行竊之人，為免日後敗露行跡，衡情
      當將贓物或變賣、或隱匿或丟棄，殊無獨留價值微小之香水於其機車置物箱內
      而自曝犯行之必要；尤有甚者，被告行竊後大可攜贓離去，更無將贓物藏匿於
      機車置物箱內，並將機車停放於被害人失竊地點門前，靜待被害人發現之理，
      被告似此無所忌憚，與竊賊行竊後恆將贓物隱匿及遠離現場之常情不符，則被
      告是否確為本件行竊之人，尚非全無可疑。
（三）綜上，被告是否確為竊取本件皮包之人，既非全無可疑，則公訴人指稱被告涉
      有竊盜犯行，尚難謂其訴訟上之證明已達於通常一般之人均不致有所懷疑而得
      確信其為真實之程度，本院無從徒憑被害人遭竊財物之一部分在被告機車開放
      式置物箱內發現之事實，遽認被告即係行竊之人。此外，本院依卷內公訴人所
      提之證據資料無從查得其他積極證據足以證明被告涉有公訴人所指涉之犯行，
      揆諸前揭判例意旨，應為被告無罪之諭知。
據上論斷，應依刑事訴訟法第三百零一條第一項前段，判決如主文。
本案經檢察官李子春到庭執行職務。
中      華      民      國    八十九    年      四      月     十九     日
                                    臺灣花蓮地方法院刑事庭
                                        法  官  陳  文  通
右正本證明與原本無異。
如對本判決不服，應於送達後十日內，向本院提出上訴狀。（應抄附繕本）告訴人或
被害人如對於本判決不服者，應具備理由請求檢察官上訴，其上訴期間之計算係以檢
察官收受判決正本之日期為準。
                                        法院書記官
中      華      民      國       八 十 九     年     四    月    二十   日


司法院資訊處製作；財團法人民間司法改革基金會備份。
